【裁判字號】    90,易,3467
【裁判日期】    901024
【裁判案由】    竊盜
【裁判全文】
臺灣高雄地方法院刑事判決                          九十年度易字第三四六七號
    公  訴  人  臺灣高雄地方法院檢察署檢察官
    被      告  丁○○
右列被告因竊盜案件，經檢察官聲請以簡易判決處刑（九十年度偵字第六八二○號）
及移送併辦（九十年度偵字第九五六四號、一七三九三號），本院認為不宜以簡易判
決處刑，適用通常程序判決如左：
    主  文
丁○○連續竊盜，處有期徒刑壹年。
    事  實
一、丁○○基於意圖為自己不法所有之概括犯意，先於民國九十年三月二十八日下午
    三時許，在高雄縣大樹鄉九曲堂火車站前，見劉秀美所有交由乙○○騎用之車牌
    ＹＹＸ－二六九號輕型機車，停放在火車站對面空屋之屋簷下，且機車鑰匙未拔
    下之際，竊取該機車，得手後留供己用。嗣於九十年四月五日下午六時許，騎乘
    該機車行經高雄縣大樹鄉○○村○路一三五號前，為警攔檢查獲。再於九十年五
    月十五日上午十時許，在高雄縣大樹鄉○○村○○路十五號工地，以徒手拉扯之
    方式，竊取丙○○所有之工業用電線三條共約十米半長（價值約新臺幣《下同》
    一千元），得手後，放置在其位於高雄縣大樹鄉○○村○○路四六號住處，欲伺
    機予以變賣，惟於同日中午十二時三十分許，在其上開住處，為警查獲。又於九
    十年六月九日上午十一時五十分許，見高雄縣大樹鄉大坪巷四十之一號甲○○所
    經營之上鈿銅業工廠之大門未關，乃進入該工廠內，竊取甲○○所有之冷氣機一
    台（價值約一萬元），得手後欲離開時，為警當場查獲。
二、案經高雄縣警察局仁武分局移送臺灣高雄地方法院檢察署檢察官偵查後聲請簡易
    判決處刑及移送併辦。
    理  由
一、右揭事實，迭據被告丁○○坦承不諱，核與被害人乙○○、丙○○於警訊及偵查
    中、被害人甲○○於警訊時所指述之失竊情節相同，且有被害人乙○○、丙○○
    、甲○○所出具之贓物認領保管單共三紙、照片五幀及車籍作業系統－查詢認可
    資料一紙在卷可稽，被告雖於本院審理時辯稱伊是誤認上開機車係伊朋友所有，
    才將之騎走云云，然被告係因需代步工具而竊取上開機車，留供己用之情，已據
    其於警訊及偵查中供承甚明，其前開辯詞顯係臨訟杜撰之詞，要無可採。又上開
    被害人丙○○所有之工業用電線及被害人甲○○所有之冷氣，均分別在各該工地
    、工廠內，而前者仍是新品，後者晚上亦有僱工守衛，均據被告、各該被害人供
    承、陳明在卷，足徵被告辯稱伊以為該等地點均係廢棄工地、工廠，才進入拿取
    云云，亦無可信。是本件事證明確，被告犯行洵堪認定。
二、核被告所為，係犯刑法第三百二十條第一項之竊盜罪。其先後三次犯行，時間緊
    密，犯意概括，所犯構成要件相同，為連續犯，依刑法第五十六條規定，以一罪
    論，並加重其刑。審酌被告有違反麻醉藥品罪之前科，有臺灣高等法院被告全國
    前案紀錄表及臺灣高雄地方法院檢察署刑案資料查註紀錄表各一件在卷可按，素
    行欠佳，又正值壯年，竟不循正當途徑獲致財物，反思不勞而獲，竊取他人財產
    ，且其係屢經警查獲仍在偵查中，即再犯後案犯行，顯無任何悔悟之意，惡性非
    輕，惟念其竊盜所得之上開機車、工業用電線、冷氣均已由被害人領回，已減少
    被害人之損失，且犯後坦認犯行態度尚佳等一切情狀，量處如主文所示之刑。
三、又公訴人起訴事實雖未敘及被告上開竊取被害人丙○○所有之工業用電線、被害
    人甲○○所有之冷氣之犯行（即移送併辦部分：九十年度偵字第九五六四號、第
    一七三九三號），惟該部分事實與公訴人起訴之犯罪事實既具連續犯之裁判上一
    罪關係，應為起訴效力所及，自在本院所應審理之範圍，附此敘明。
據上論斷，應依刑事訴訟法第四百五十二條、第二百九十九條第一項前段，刑法第五
十六條、第三百二十條第一項，罰金罰鍰提高標準條例第一條前段，判決如主文。
中      華      民      國      九十    年    十        月    二十四    日
                                  臺灣高雄地方法院刑事庭
                                      法  官    李麗珠
右正本證明與原本無異。
如不服本判決，應於判決送達後十日內，向本院提出上訴狀。
                                      書記官    陳掌珠
中      華      民      國      九十    年    十        月    二十四    日
附錄本案判決論罪科刑法條：
刑法第三百二十條第一項：
意圖為自己不法之所有或第三人不法之所有，而竊取他人之動產者，為竊盜罪，
處五年以下有期徒刑、拘役或五百元以下罰金。


司法院資訊處製作；財團法人民間司法改革基金會備份。
